【裁判字號】    88,上易,5714
【裁判日期】    890329
【裁判案由】    竊盜
【裁判全文】
臺灣高等法院刑事判決                          八十八年度上易字第五七一四號
    上  訴  人  臺灣基隆地方法院檢察署檢察官
    上  訴  人
    即  被  告  甲○○
右上訴人因竊盜案件，不服臺灣基隆地方法院八十八年度訴字第四六二號，中華民國
八十八年十月十八日第一審判決（起訴案號：臺灣基隆地方法院檢察署八十八年度偵
字第四九九二號）提起上訴，本院判決如左：
    主  文
原判決撤銷。
甲○○連續攜帶兇器竊盜，累犯，處有期徒刑捌月。丁字型板手一支沒收。
    事  實
一、甲○○曾於民國八十六年間因違反麻醉藥品管理條例案件，經原審法院判處有期
    徒刑五月確定，於八十六年七月二十九日易科罰金執行完畢，猶不知悔改，意圖
    為自己不法之所有，基於概括之犯意，於八十八年七月三日九時許，在基隆市○○路旁，竊取曾天放所有車號ＧＨＧ-六三一之偉士牌機車一輛，復於同年七月
    二十七日二十一時許，在基隆市海洋大學停車場內，竊取丙○○所有車號ＸＲＣ
    -九四六之光陽機車一輛。嗣於同年八月十日八時三十分許，甲○○將丙○○所
    有車號ＸＲＣ-九四六光陽機車借予知情之丁○○騎乘使用，二人為圖掩飾犯行
    ，乃相偕前往基隆市○○路八十號協和發電廠內，拆除車號ＧＨＧ-六三一曾天
    放所有偉士牌機車車牌，掛於車號ＸＲＣ-九四六光陽機車上，迨同年八月二十
    日十八時五十分許，丁○○騎乘該機車行經基隆市○○路十一號前為警查獲（丁○○收受贓物部分，已由原審法院另案判決）。甲○○復因其所有車牌號碼為Ｇ
    ＰＯ-六九二號之機車破舊須更換零件，而基於前開為自己不法所有之概括犯意
    ，於八十八年八月二日中午十二時十分左右，攜帶其所有客觀上足以傷害人之生
    命、身體之兇器丁字型板手一支，竊取乙○○所有停放於基隆市○○路七號第一
    商業銀行騎樓前之車牌號碼為ＧＬＯ-五八三號機車一輛，得手後將之移置於基
    隆市○○路一六巷一號前，再拆卸該機車之座椅、油箱，於正要將所拆卸之零件
    更換於其所有之ＧＰＯ-六九二號機車之際，為警當場查獲。
二、案經基隆市警察局第二分局移送臺灣基隆地方法院檢察署檢察官偵查起訴。
    理  由
一、竊取ＧＨＧ-六三一號機車及ＸＲＣ-九四六號機車部分：
    訊據被告矢口否認有上揭竊盜犯行，辯稱：車號ＧＨＧ-六三一機車因停放在工
    廠，老闆常叫伊去移車，故誤以為是伊的車；伊未借車號ＸＲＣ-九四六機車給
    丁○○，是丁○○說他沒機車，而該機車停在海洋大學停車棚內鑰匙插在車上，
    就開玩笑叫丁○○騎回去，說完話伊就先行離開，也沒有跟丁○○去協和發電廠
    云云。經查：
（一）偉士牌機車ＧＨＧ-六三一號部分：
      證人戊○○於警訊時證稱：「該偉士牌機車為甲○○騎到工地幾次後，丟在工
      地內。」（見八十八年八月二十日警訊筆錄）於偵查中證稱：「在協和電廠停
      車，有固定車棚，而丁○○、甲○○常騎車至協和電廠，隨便停車，廠方會廣
      播通知要二人把車子放好，我就喊他們，那時，我就看到甲○○牽著一台白色
      偉士牌機車去放好，而這之前，甲○○是騎自己的橘色偉士牌車子。」（見八
      十八年十月六日偵訊筆錄），此核與被告於警訊中所稱老闆（即戊○○）常叫
      伊移車等情相符，另證人丁○○於警訊時證稱：「該輛ＧＨＧ-六三一之偉士
      牌機車是一個月前阿水（即甲○○）的機車壞了，在發電廠內無法回家，當天
      他是坐計程車回家，隔天，他就騎車號ＧＨＧ-六三一之偉士牌機車上班，後
     來就沒有再騎，放在那裡。」（見八十八年八月二十一日警訊筆錄），而該輛
      機車係曾天放所失竊，亦據曾天放於警訊中指陳明確，並有贓物認領保管收據
      一紙在卷可查，此外亦有機車失竊電腦查詢資料在卷可稽，被告所辯，顯係卸
      責之詞，不足採信。
（二）光陽機車ＸＲＣ-九四六部分：
      證人丁○○於警訊時證稱：「我是在八月十日在基隆市海洋大學向阿水（即甲○○）借的，他將鑰匙拿給我，那時該輛黑色光陽機車沒有車牌，我以為是報
      廢的車，後來他帶我去協和發電廠拆車號車牌，裝在黑色光陽機車上。」（見
      八十八年八月二十一日警訊筆錄），而證人戊○○於偵查時證稱：「... 甲○○說他是見丁○○無車騎，工作不便，才告訴他說海大門口有部黑色無牌機車
      ，甲○○帶丁○○去看這部機車，二人共騎這部車，一起到協和發電廠拆一部
      偉士牌的車牌掛在黑色光陽機車上。但丁○○說是甲○○將該黑色光陽機車鑰
      匙給他，而甲○○說鑰匙是在該車上。」（見八十八年十月六日偵訊筆錄），
      再據機車失竊電腦查詢資料顯示，該車係於八十八年七月二十七日失竊，而據
      丁○○所稱借車時間為同年八月十日，且被告於警訊時亦供稱：「該車丁○○
      約使用十至十五天」（見八十八年八月二十日警訊筆錄），而該機車係丙○○
      所失竊，亦據丙○○於警訊中指陳明確，並有贓物認領保管收據一紙在卷可查
      ，是丁○○向被告借車之時，該車早已失竊，則被告所言該車係伊開玩笑叫丁○○騎走，非伊所竊云云，亦係卸責之詞，不足採信。
二、竊取ＧＬＯ-五八三號機車部分：
    訊據被告甲○○對其於右揭時地曾將車牌號碼為ＧＬＯ-五八三號機車移置等情
    ，固直承不諱，惟矢口否認有竊盜及拆卸零件犯行，並辯稱伊係受銀行管理員之
    託始移置該機車，且扣案之板手非伊所有，本即在該機車底下之地面上，伊並未
    拆卸任何東西云云。惟查右揭事實，業據被告於警訊時及偵查中自白綦詳，有警
    訊筆錄及偵查筆錄在卷足稽，且被告對其自白之任意性並不爭執，自堪認其自白
    之內容為真實，而予以採信，其嗣於原審及本院調查時翻異前供，所辯無非避就
    之詞，不足採信，另查被告於警訊及偵查中雖稱係欲竊取零件，惟查其行為係先
    將機車置於自己實力支配之下，移置他處，再拆卸零件，是其所為，應係竊取機
    車而非僅係零件而已，併此敘明。而其竊車之目的，既在拆卸零件供己使用，則
    犯罪工具板手，顯係其自備，為其所有之物，此外，並有車籍作業系統查詢認可
    資料表及被害人乙○○之子宋志豪所出具之贓物認領保管收據各一紙在卷足憑，
    復有被告用以拆卸零件之丁字型板手一支扣案可佐，被告否認犯罪，所辯自不足
    採。
三、綜上所述，被告前開竊盜犯行，事證明確，足以認定。
四、核被告所為，係犯刑法第三百二十一條第一項第三款攜帶兇器竊盜罪及刑法第三
    百二十條之竊盜罪，其前後三次犯行，時間緊接，犯罪構成要件相同，顯係基於
    概括犯意反覆為之，應依連續犯論以較重之攜帶兇器竊盜罪，並加重其刑，起訴
    書對被告竊取ＧＨＧ-六三一號機車及ＸＲＣ-九四六號機車部分，雖未敘及，惟
    此部分因與起訴部分有連續犯裁判上一罪之關係，為起訴效力所及，應併予審理
    。另查被告前因違反麻醉藥品管理條例案件，經原審法院判處有期徒刑五月，於
    八十六年七月二十九日易科罰金執行完畢，有本院被告全國前案紀錄表在卷可按
    ，其於五年以內，再犯有期徒刑以上之本罪，為累犯，應依刑法第四十七條之規
    定，遞加重其刑。
五、原審固非無見，惟原判決對被告竊取ＧＨＧ-六三一號機車及ＸＲＣ-九四六號機
    車部分，未予審究，自有未合，檢察官據此上訴，請求改判，即為有理由，被告
    上訴否認犯罪，固無足採，惟原判決既有可議，自應由本院撤銷改判，爰審酌被
    告犯罪之動機、目的、手段、所生危害及犯後態度等一切情狀，量處如主文所示
    之刑。扣案之丁字型板手一支，為被告所有供犯罪所用之物，併予宣告沒收。
據上論斷，應依刑事訴訟法第三百六十九條第一項前段、第三百六十四條、第二百九
十九條第一項前段、刑法第五十六條、第三百二十一條第一項第三款、第四十七條、
第三十八條第一項第二款，判決如主文。
本案經檢察官李金定到庭執行職務。
中      華      民      國     八十九     年     三     月    二十九    日
                              臺灣高等法院刑事第十四庭
                                  審判長法  官  陳  祐  輔
                                        法  官  陳  國  文
                                        法  官  蔡  國  在
右正本證明與原本無異。
不得上訴。
                                        書記官  丁  華  平
中      華      民      國     八十九     年     三     月    三十一    日
附錄：本判決論罪科刑法條全文
刑法第三百二十一條第一項第三款：
犯竊盜罪而有左列情形之一者，處六月以上五年以下有期徒刑：
三、攜帶兇器而犯之者。


司法院資訊處製作；財團法人民間司法改革基金會備份。
